sublime_text_3/Packages/russian_english.aff
SFX 125 Y 162
SFX 125 ать ем дать
SFX 125 ать ём дать
SFX 125 ать ет дать
SFX 125 ать ёт дать
SFX 125 ать ете дать
SFX 125 ать ёте дать
SFX 125 ать ешь дать
SFX 125 ать ёшь дать
SFX 125 ать им [жшщч]ать
SFX 125 ать ит [жшщч]ать
SFX 125 ать ите [жшщч]ать
SFX 125 ать ишь [жшщч]ать
SFX 125 ать у [жшщч]ать
SFX 125 ать у дать
SFX 125 ать ут дать
SFX 125 аться емся даться
SFX 125 аться ёмся даться
SFX 125 аться етесь даться
SFX 125 аться ётесь даться
SFX 125 аться ется даться
SFX 125 аться ётся даться
SFX 125 аться ешься даться
SFX 125 аться ёшься даться
SFX 125 аться имся [жшщч]аться
SFX 125 аться итесь [жшщч]аться
SFX 125 аться ится [жшщч]аться
SFX 125 аться ишься [жшщч]аться
SFX 125 аться усь [жшщч]аться
SFX 125 аться усь даться
SFX 125 аться утся даться
SFX 125 вать ем авать
SFX 125 вать ём авать
SFX 125 вать ет авать
SFX 125 вать ёт авать
SFX 125 вать ете авать
SFX 125 вать ёте авать
SFX 125 вать ешь авать
SFX 125 вать ёшь авать
SFX 125 вать ю авать
SFX 125 вать ют авать
SFX 125 ваться емся аваться
SFX 125 ваться ёмся аваться
SFX 125 ваться етесь аваться
SFX 125 ваться ётесь аваться
SFX 125 ваться ется аваться
SFX 125 ваться ётся аваться
SFX 125 ваться ешься аваться
SFX 125 ваться ёшься аваться
SFX 125 ваться юсь аваться
SFX 125 ваться ются аваться
SFX 125 евать уем [жшщчц]евать
SFX 125 евать ует [жшщчц]евать
SFX 125 евать уете [жшщчц]евать
SFX 125 евать уешь [жшщчц]евать
SFX 125 евать ую [жшщчц]евать
SFX 125 евать уют [жшщчц]евать
SFX 125 евать юем [^жшщчц]евать
SFX 125 евать юет [^жшщчц]евать
SFX 125 евать юете [^жшщчц]евать
SFX 125 евать юешь [^жшщчц]евать
SFX 125 евать юю [^жшщчц]евать
SFX 125 евать юют [^жшщчц]евать
SFX 125 еваться уемся [жшщчц]еваться
SFX 125 еваться уетесь [жшщчц]еваться
SFX 125 еваться уется [жшщчц]еваться
SFX 125 еваться уешься [жшщчц]еваться
SFX 125 еваться уюсь [жшщчц]еваться
SFX 125 еваться уются [жшщчц]еваться
SFX 125 еваться юемся [^жшщчц]еваться
SFX 125 еваться юетесь [^жшщчц]еваться
SFX 125 еваться юется [^жшщчц]еваться
SFX 125 еваться юешься [^жшщчц]еваться
SFX 125 еваться ююсь [^жшщчц]еваться
SFX 125 еваться юются [^жшщчц]еваться
SFX 125 овать уем овать
SFX 125 овать ует овать
SFX 125 овать уете овать
SFX 125 овать уешь овать
SFX 125 овать ую овать
SFX 125 овать уют овать
SFX 125 оваться уемся оваться
SFX 125 оваться уетесь оваться
SFX 125 оваться уется оваться
SFX 125 оваться уешься оваться
SFX 125 оваться уюсь оваться
SFX 125 оваться уются оваться
SFX 125 ть ем [^аеоу]ять
SFX 125 ть ет [^аеоу]ять
SFX 125 ть ете [^аеоу]ять
SFX 125 ть ешь [^аеоу]ять
SFX 125 ть т [жшщч]ать
SFX 125 ть т оять
SFX 125 ть т уть
SFX 125 ть ю [^аеоу]ять
SFX 125 ть ют [^аеоу]ять
SFX 125 ться емся [^аеоу]яться
SFX 125 ться етесь [^аеоу]яться
SFX 125 ться ется [^аеоу]яться
SFX 125 ться ешься [^аеоу]яться
SFX 125 ться сь уться
SFX 125 ться юсь [^аеоу]яться
SFX 125 ться ются [^аеоу]яться
SFX 125 уть ем уть
SFX 125 уть ём уть
SFX 125 уть ет уть
SFX 125 уть ёт уть
SFX 125 уть ете уть
SFX 125 уть ёте уть
SFX 125 уть ешь уть
SFX 125 уть ёшь уть
SFX 125 уть у уть
SFX 125 уться емся уться
SFX 125 уться ёмся уться
SFX 125 уться етесь уться
SFX 125 уться ётесь уться
SFX 125 уться ется уться
SFX 125 уться ётся уться
SFX 125 уться ешься уться
SFX 125 уться ёшься уться
SFX 125 чь гу чь
SFX 125 чь гут чь
SFX 125 чь жем чь
SFX 125 чь жём чь
SFX 125 чь жет чь
SFX 125 чь жёт чь
SFX 125 чь жете чь
SFX 125 чь жёте чь
SFX 125 чь жешь чь
SFX 125 чь жёшь чь
SFX 125 чься гусь чься
SFX 125 чься гутся чься
SFX 125 чься жемся чься
SFX 125 чься жёмся чься
SFX 125 чься жетесь чься
SFX 125 чься жётесь чься
SFX 125 чься жется чься
SFX 125 чься жётся чься
SFX 125 чься жешься чься
SFX 125 чься жёшься чься
SFX 125 ься ся [жшщч]аться
SFX 125 ься ся ояться
SFX 125 ься ся уться
SFX 125 ять ем [аеу]ять
SFX 125 ять ет [аеу]ять
SFX 125 ять ете [аеу]ять
SFX 125 ять ешь [аеу]ять
SFX 125 ять им оять
SFX 125 ять ит оять
SFX 125 ять ите оять
SFX 125 ять ишь оять
SFX 125 ять ю [аеоу]ять
SFX 125 ять ют [аеу]ять
SFX 125 яться емся [аеу]яться
SFX 125 яться етесь [аеу]яться
SFX 125 яться ется [аеу]яться
SFX 125 яться ешься [аеу]яться
SFX 125 яться имся ояться
SFX 125 яться итесь ояться
SFX 125 яться ится ояться
SFX 125 яться ишься ояться
SFX 125 яться юсь [аеоу]яться
SFX 125 яться ются [аеу]яться

SFX 126 Y 2
SFX 126 0 ative [^abdeilosty]
SFX 126 0 ative [^aeiou]l

SFX 127 Y 2
SFX 127 0 ive [^e]
SFX 127 0 ive [st]

SFX 128 Y 1
SFX 128 0 lative [aeiou]l

SFX 129 Y 1
SFX 129 0 tive [aio]

SFX 130 Y 1
SFX 130 b ptive b

SFX 131 Y 1
SFX 131 be ptive be

SFX 132 Y 1
SFX 132 d sive d

SFX 133 Y 1
SFX 133 de sive de

SFX 134 Y 1
SFX 134 e ative [^bcdkmst]e

SFX 135 Y 2
SFX 135 e ive [st]e
SFX 135 e ive e

SFX 136 Y 1
SFX 136 e ptive me

SFX 137 Y 1
SFX 137 e tive ce

SFX 138 Y 1
SFX 138 ke cative ke

SFX 139 Y 1
SFX 139 y icative y

SFX 140 Y 184
SFX 140 ать ем дать
SFX 140 ать ет дать
SFX 140 ать ете дать
SFX 140 ать ешь дать
SFX 140 ать лем пать
SFX 140 ать лет пать
SFX 140 ать лете пать
SFX 140 ать лешь пать
SFX 140 ать лю пать
SFX 140 ать лют пать
SFX 140 ать у дать
SFX 140 ать ут дать
SFX 140 аться лемся паться
SFX 140 аться летесь паться
SFX 140 аться лется паться
SFX 140 аться лешься паться
SFX 140 аться люсь паться
SFX 140 аться лются паться
SFX 140 евать уем [жшщчц]евать
SFX 140 евать уём [жшщчц]евать
SFX 140 евать ует [жшщчц]евать
SFX 140 евать уёт [жшщчц]евать
SFX 140 евать уете [жшщчц]евать
SFX 140 евать уёте [жшщчц]евать
SFX 140 евать уешь [жшщчц]евать
SFX 140 евать уёшь [жшщчц]евать
SFX 140 евать ую [жшщчц]евать
SFX 140 евать уют [жшщчц]евать
SFX 140 евать юем [^жшщчц]евать
SFX 140 евать юём [^жшщчц]евать
SFX 140 евать юет [^жшщчц]евать
SFX 140 евать юёт [^жшщчц]евать
SFX 140 евать юете [^жшщчц]евать
SFX 140 евать юёте [^жшщчц]евать
SFX 140 евать юешь [^жшщчц]евать
SFX 140 евать юёшь [^жшщчц]евать
SFX 140 евать юю [^жшщчц]евать
SFX 140 евать юют [^жшщчц]евать
SFX 140 еваться уетесь [жшщчц]еваться
SFX 140 еваться уётесь [жшщчц]еваться
SFX 140 еваться уется [жшщчц]еваться
SFX 140 еваться уётся [жшщчц]еваться
SFX 140 еваться уешься [жшщчц]еваться
SFX 140 еваться уёшься [жшщчц]еваться
SFX 140 еваться уюсь [жшщчц]еваться
SFX 140 еваться уются [жшщчц]еваться
SFX 140 еваться юемся [^жшщчц]еваться
SFX 140 еваться юёмся [^жшщчц]еваться
SFX 140 еваться юетесь [^жшщчц]еваться
SFX 140 еваться юётесь [^жшщчц]еваться
SFX 140 еваться юется [^жшщчц]еваться
SFX 140 еваться юётся [^жшщчц]еваться
SFX 140 еваться юешься [^жшщчц]еваться
SFX 140 еваться юёшься [^жшщчц]еваться
SFX 140 еваться ююсь [^жшщчц]еваться
SFX 140 еваться юются [^жшщчц]еваться
SFX 140 ечь ягу лечь
SFX 140 ечь ягут лечь
SFX 140 ечь яжем лечь
SFX 140 ечь яжет лечь
SFX 140 ечь яжете лечь
SFX 140 ечь яжешь лечь
SFX 140 ечься ягусь лечься
SFX 140 ечься ягутся лечься
SFX 140 ечься яжемся лечься
SFX 140 ечься яжетесь лечься
SFX 140 ечься яжется лечься
SFX 140 ечься яжешься лечься
SFX 140 ить ьем [бвлп]ить
SFX 140 ить ьём [бвлп]ить
SFX 140 ить ьет [бвлп]ить
SFX 140 ить ьёт [бвлп]ить
SFX 140 ить ьете [бвлп]ить
SFX 140 ить ьёте [бвлп]ить
SFX 140 ить ьешь [бвлп]ить
SFX 140 ить ьёшь [бвлп]ить
SFX 140 ить ью [бвлп]ить
SFX 140 ить ьют [бвлп]ить
SFX 140 иться ьемся [бвлп]иться
SFX 140 иться ьёмся [бвлп]иться
SFX 140 иться ьетесь [бвлп]иться
SFX 140 иться ьётесь [бвлп]иться
SFX 140 иться ьется [бвлп]иться
SFX 140 иться ьётся [бвлп]иться
SFX 140 иться ьешься [бвлп]иться
SFX 140 иться ьёшься [бвлп]иться
SFX 140 иться ьюсь [бвлп]иться
SFX 140 иться ьются [бвлп]иться
SFX 140 овать уем овать
SFX 140 овать уём овать
SFX 140 овать ует овать
SFX 140 овать уёт овать
SFX 140 овать уете овать
SFX 140 овать уёте овать
SFX 140 овать уешь овать
SFX 140 овать уёшь овать
SFX 140 овать ую овать
SFX 140 овать уют овать
SFX 140 оваться уемся оваться
SFX 140 оваться уёмся оваться
SFX 140 оваться уетесь оваться
SFX 140 оваться уётесь оваться
SFX 140 оваться уется оваться
SFX 140 оваться уётся оваться
SFX 140 оваться уешься оваться
SFX 140 оваться уёшься оваться
SFX 140 оваться уюсь оваться
SFX 140 оваться уются оваться
SFX 140 ть вем жить
SFX 140 ть вём жить
SFX 140 ть вет жить
SFX 140 ть вёт жить
SFX 140 ть вете жить
SFX 140 ть вёте жить
SFX 140 ть вешь жить
SFX 140 ть вёшь жить
SFX 140 ть ву жить
SFX 140 ть вут жить
SFX 140 ть ем уть
SFX 140 ть ет уть
SFX 140 ть ете уть
SFX 140 ть ешь уть
SFX 140 ть нем деть
SFX 140 ть нет деть
SFX 140 ть нете деть
SFX 140 ть нешь деть
SFX 140 ть ну деть
SFX 140 ть нут деть
SFX 140 ть ю уть
SFX 140 ть ют уть
SFX 140 ться вемся житься
SFX 140 ться вёмся житься
SFX 140 ться ветесь житься
SFX 140 ться вётесь житься
SFX 140 ться вется житься
SFX 140 ться вётся житься
SFX 140 ться вешься житься
SFX 140 ться вёшься житься
SFX 140 ться вусь житься
SFX 140 ться вутся житься
SFX 140 ться емся уться
SFX 140 ться етесь уться
SFX 140 ться ется уться
SFX 140 ться ешься уться
SFX 140 ться немся деться
SFX 140 ться нетесь деться
SFX 140 ться нется деться
SFX 140 ться нешься деться
SFX 140 ться нусь деться
SFX 140 ться нутся деться
SFX 140 ться юсь уться
SFX 140 ться ются уться
SFX 140 хать дем хать
SFX 140 хать дет хать
SFX 140 хать дете хать
SFX 140 хать дешь хать
SFX 140 хать ду хать
SFX 140 хать дут хать
SFX 140 хаться демся хаться
SFX 140 хаться детесь хаться
SFX 140 хаться дется хаться
SFX 140 хаться дешься хаться
SFX 140 хаться дусь хаться
SFX 140 хаться дутся хаться
SFX 140 ять ем ять
SFX 140 ять ём ять
SFX 140 ять ет ять
SFX 140 ять ёт ять
SFX 140 ять ете ять
SFX 140 ять ёте ять
SFX 140 ять ешь ять
SFX 140 ять ёшь ять
SFX 140 ять ю ять
SFX 140 ять ют ять
SFX 140 яться емся яться
SFX 140 яться ёмся яться
SFX 140 яться етесь яться
SFX 140 яться ётесь яться
SFX 140 яться ется яться
SFX 140 яться ётся яться
SFX 140 яться ешься яться
SFX 140 яться ёшься яться
SFX 140 яться юсь яться
SFX 140 яться ются яться

SFX 141 Y 1
SFX 141 0 atic [aeiou]m

SFX 142 Y 4
SFX 142 0 ic [^aeiou]m
SFX 142 0 ic [^aelmrsy]
SFX 142 0 ic [^ay]l
SFX 142 0 ic [^e]r

SFX 143 Y 3
SFX 143 0 lic [ay]l
SFX 143 0 tic [^u]s
SFX 143 0 tic ma

SFX 144 Y 1
SFX 144 a ic [^m]a

SFX 145 Y 4
SFX 145 ce tific ce
SFX 145 e atic me
SFX 145 e ic [^b]le
SFX 145 e ic [^clms]e

SFX 146 Y 1
SFX 146 er ric er

SFX 147 Y 6
SFX 147 le ic ble
SFX 147 se tic se
SFX 147 us ic us
SFX 147 y etic thy
SFX 147 y ic [^hs]y
SFX 147 y ic [^t]hy

SFX 148 Y 29
SFX 148 y tic sy
SFX 148 дить жу дить
SFX 148 диться жусь диться
SFX 148 зить жу зить
SFX 148 зиться жусь зиться
SFX 148 ить ат [жчшщ]ить
SFX 148 ить лю [бвмпф]ить
SFX 148 ить у [жчшщ]ить
SFX 148 ить ю [аелнору]ить
SFX 148 ить ят [^жчшщ]ить
SFX 148 иться атся [жчшщ]иться
SFX 148 иться люсь [бвмпф]иться
SFX 148 иться усь [жчшщ]иться
SFX 148 иться юсь [аелнору]иться
SFX 148 иться ятся [^жчшщ]иться
SFX 148 сить шу сить
SFX 148 ситься шусь ситься
SFX 148 стить щу стить
SFX 148 ститься щусь ститься
SFX 148 тить чу [^аеиоуыэюясч]тить
SFX 148 титься чусь [^аеиоуыэюясч]титься
SFX 148 ть м ить
SFX 148 ть т ить
SFX 148 ть шь ить
SFX 148 ться мся иться
SFX 148 ться шься иться
SFX 148 ь е ить
SFX 148 ься есь иться
SFX 148 ься ся иться

SFX 149 Y 6
SFX 149 0 ations [^aeiou]l
SFX 149 0 ations [^aeiou]m
SFX 149 0 ations [^bdelmrstxy]
SFX 149 0 ations [^e]r
SFX 149 0 ations [^i]t
SFX 149 0 ens [^ey]

SFX 150 Y 2
SFX 150 0 ions [^m]it
SFX 150 0 ions [sx]

SFX 151 Y 2
SFX 151 0 lations [aiou]l
SFX 151 0 mations [aeiou]m

SFX 152 Y 1
SFX 152 b ptions b

SFX 153 Y 1
SFX 153 be ptions be

SFX 154 Y 1
SFX 154 d sions d

SFX 155 Y 1
SFX 155 de sions de

SFX 156 Y 2
SFX 156 e ations [^bcdkmst]e
SFX 156 e ations [iou]te

SFX 157 Y 3
SFX 157 e ions [^iou]te
SFX 157 e ions [^o]se
SFX 157 e ions e

SFX 158 Y 3
SFX 158 e itions ose
SFX 158 e mations [^u]me
SFX 158 e ptions ume

SFX 159 Y 1
SFX 159 e tions ce

SFX 160 Y 1
SFX 160 el ulsions el

SFX 161 Y 1
SFX 161 er rations er

SFX 162 Y 2
SFX 162 ke cations ke
SFX 162 t ssions mit

SFX 163 Y 4
SFX 163 y ications y
SFX 163 ый а нный
SFX 163 ый о нный
SFX 163 ый ы нный

SFX 164 Y 1
SFX 164 0 ally ic

SFX 165 Y 6
SFX 165 0 ly .
SFX 165 0 ly [^cely]
SFX 165 0 ly [^i]c
SFX 165 0 ly [^l]e
SFX 165 0 ly [aeiou][ly]
SFX 165 0 ly [aeiou]le
